臺灣板橋地方法院刑事判決　　　　　　　　　　　 九十一年度訴字第一一三二號
　　公　訴　人　臺灣板橋地方法院檢察署檢察官
　　被　　　告　丁○○　男　二.
右列被告因違反毒品危害防制條例案件，經檢察官提起公訴（九十一年度毒偵字第六
三三、七六四、一二八一、一五九一、一七四一號），本院判決如左：
      主      文
丁○○連續施用第一級毒品，處有期徒刑柒月，扣案如附表貳三至五所示之海洛因總
計陸包均沒收銷燬；又連續施用第二級毒品，處有期徒刑肆月，扣案如附表貳一至五
所示之安非他命總計拾包沒收銷燬，吸食器壹個沒收，應執行有期徒刑拾月，扣案如
附表貳一至五所示之海洛因總計陸包、安非他命總計拾包均沒收銷燬之，吸食器壹個
沒收。
      事      實
一、丁○○前因施用第二級毒品安非他命案件，經本院以八十九年度毒聲字第四三八
    二號裁定送台灣台北看守所執行觀察、勒戒後，認無繼續施用毒品之傾向，由臺
    灣板橋地方法院檢察署檢察官於民國八十九年七月三十一日，以八十九年度毒偵
    字第四九七二號不起訴處分確定後；復因施用第二級毒品安非他命案件，於八十
    九年十一月三日經本院以八十九年度毒聲字第六三九二號裁定，送台灣台北看守
    所執行觀察、勒戒後，認有繼續施用毒品之傾向，除於八十九年十二月十九日移
    送台灣台北戒治所執行強制戒治，於九十年十月十六日停止戒治後付保護管束期
    滿外；並由臺灣板橋地方法院檢察署檢察官於八十九年十一月二十七日，以八十
    九年度毒偵字第七０一九號聲請簡易判決處刑，經本院板橋簡易庭於九十年三月
    十二日以九十年度板簡字第二三號判處有期徒刑六月，已於九十年四月二十三日
    確定（惟尚未執行完畢，不構成累犯）。詎丁○○仍不知悔悟，明知海洛因及安
    非他命經現行之毒品危害防制條例分列為第一、二級毒品，皆不得施用、持有，
    復分別基於施用海洛因、安非他命之概括犯意，自九十年十月間某日起至九十一
    年五月六日下午十一時許止（應扣除後述為警查獲迄釋放期間），連續在台北縣
    板橋市○○路○段一三一巷十五號住處及台北縣三重市○○○路二巷一弄十號、
    蘆洲市○○街一四一號、板橋市○○路○段五十巷九之一號頂樓加蓋之五０二室
    、台北市○○○路（確實地址不詳）等朋友住處，以將海洛因摻在香煙內吸食方
    式，非法施用第一級毒品海洛因多次。另自九十年十月間起至九十一年五月六日
    下午十一時許（當日先施用安非他命後，再施用海洛因；並應扣除後述為警查獲
    迄釋放期間），在同上處所，以將安非他命置放於吸食器內下以火燻烤吸其煙霧
    方式，非法施用第二級毒品安非他命多次。嗣分別於下列時地，陸續為警查獲：
    （一）九十年十月二十五日凌晨三時十五分許，在台北市○○○路與民生東路口
    ，為警查獲，並扣得其所有安非他命一包（毛重一點二二公克，淨重○點七一公
    克，取○點○一公克化驗，餘○點七一公克）；嗣丁○○經警移送台灣台北地方
    法院檢察署，經該署檢察官於同日十二時四十二分訊問後飭回。（二）九十年十
    二月十三日下午十一時三十分許，與朱民安、許子健（分經台灣板橋地方法院檢
    察署檢察官不起訴處分及移送本院另案併審）等人同在台北縣板橋市○○路○段
    五十巷九之一號四樓頂加蓋五０二室，為警查獲，並在該址客廳桌上扣得丁○○
    所有之安非他命一包（毛重四點０七公克，淨重三點八三公克，取○點○二公克
    化驗，餘三點八一公克）；及朱民安所有海洛因、安非他命各一包、瓦斯噴燈、
    塑膠分裝管、分裝管、吸食器各一支、針筒三支、鎖匙二把；許子健所有玻璃管
    一支；嗣丁○○經警移送台灣板橋地方法院檢察署，經該署檢察官訊問後，於翌
    日（十四日）十九時十分許，交保三萬元獲釋。（三）九十一年二月一日零時十
    分許，與吳永洲（另經台灣板橋地方法院檢察署檢察官提起公訴）、丙○○同在
    台北縣樹林市○○路一０二號，為警查獲，並扣得丁○○所有之安非他命二包（
    編號１：毛重一五點三三公克，淨重一四點七二公克，取○點一○公克化驗，餘
    一四點六二公克；編號２：毛重○點三五公克，淨重○點一一公克，取○點○四
    公克化驗，餘○點○七公克）海洛因三包（合計淨重二點四一公克，包裝重○點
    七一公克；純度三二點一六％，淨質淨重○點七八公克）、供施用安非他命所用
    之吸食器一組及非供施用安非他命或海洛因所用之塑膠袋三十七只、真實姓名不
    詳友人所有之電子磅秤一台；與吳永洲所有之安非他命四包、海洛因一包；丙○○有之注射針筒一支及止血帶一條。嗣丁○○經警移送台灣板橋地方法院檢察署
    ，經該署檢察官訊問後，於同日二十二時繳交保證金三萬元獲釋。（四）九十一
    年二月七日凌晨四時零分許，在台北縣蘆洲市○○街一四一號，與甲○○、乙○○、丙○○（均另經台灣板橋地方法院檢察署檢察官為不起訴處分）共同為警查
    獲，並扣得丁○○持有之海洛因二包（淨重三點九六公克、包裝重０點六五公克
    ；純度二四點四九％、純質淨重○點九七公克）、安非他命五包（編號１：毛重
    六點六○公克，淨重五點九七公克，取○點○七公克化驗，餘五點九○公克；編
    號２：毛重二點四六公克，淨重二點二二公克，取○點○五公克化驗，餘二點一
    七公克；編號３：毛重一點二四公克，淨重一點○○公克，取○點○六公克化驗
    ，餘○點九四公克；編號４：毛重一點一八公克，淨重○點九四公克，取○點○
    四公克化驗，餘○點九○公克；編號５：毛重○點五三公克，，淨重○點二九公
    克，取○點○五公克化驗，餘○點二四公克）；及丙○○所有供注射海洛因所用
    之注射針筒二支與甲○○所有之電子磅秤一台；嗣丁○○經警移送台灣板橋地方
    法院檢察署，經該署檢察官訊問後，送台灣台北看守所執行撤銷保護管束後之強
    制戒治，於同年二月十九日強制戒治期滿獲釋。（五）九十一年五月七日十三時
    三十分許，在台北縣三重市○○○路二巷一弄十號前為警查獲，並扣得其所有海
    洛因一包（淨重二點五七公克、包裝重０點七四公克；純度點％，純質淨重一點
    九六公克）及安非他命一包（毛重一點○○公克，淨重○點七五公克，取○點○
    五公克化驗，餘○點七○公克）；嗣丁○○經警移送台灣板橋地方法院檢察署，
    經該署檢察官訊問後，將其送台灣台北監獄執行前述有期徒刑六月，復於九十一
    年六月十四日移送台灣台北戒治所執行強制戒治。
二、案經台北市政府警察局、台北市政府警察局北投分局、中山分局、中正第一分局
    移送台灣板橋地方法院檢察署檢察官偵查起訴。
    理  由
一、右揭犯罪事實業經被告丁○○坦承不諱，並經證人丙○○到庭證述：確曾見被告
    施用海洛因及安非他命等毒品屬實（見本院九十一年十一月十三日審判筆錄第三
    頁第九行）。且被告於上揭時地為警查獲後，經警採集尿液送驗結果，尿液分呈
    安非他命陽性、或安非他命及嗎啡陽性反應，並有如附表壹所示鑑驗機關之報告
    在卷可憑，復有附表貳所示之安非他命十包、海洛因六包及供施用安非他命所用
    之吸食器一組等物扣案可證。而海洛因於人體內會代謝成嗎啡，因此涉嫌施用海
    洛因者係檢驗其尿液中之嗎啡反應等情，乃為本院職務上已知之事實，故被告前
    開自白核與事實相符。另被告前因施用第二級毒品安非他命案件，經觀察、勒戒
    後，認無繼續施用毒品之傾向，由臺灣板橋地方法院檢察署檢察官於八十九年七
    月三十一日以八十九年度毒偵字第四九七二號不起訴處分確定後，復因施用第二
    級毒品安非他命案件，於八十九年十一月三日經送台灣台北看守所觀察、勒戒後
    ，認有繼續施用毒品之傾向，而於八十九年十二月十九日移送台灣台北戒治所執
    行強制戒治，並有台灣台北看守所九十一年七月九日北所總字第○九一○○○三
    四四五號函附觀察勒戒處分執行指揮書、刑事裁定書，有無繼續施用毒品傾向證
    明書、檢察官聲請書影本及上開不起訴處分書列印本（附於偵查Ｃ卷第五五頁）
    及台灣高等法院全國施用毒品案件紀錄表各一件附卷可參。綜上所述，本件事證
    明確，被告施用海洛因及安非他命之犯行，均堪認定，應予依法論科。
二、按海洛因、安非他命分別屬於毒品危害防制條例第二條第二項第一款、同條項第
    二款規定之第一級毒品及第二級毒品。被告丁○○於檢察官依毒品危害防制條例
    第二十條第二項規定為不起訴之處分後，五年內再施用海洛因及安非他命，核其
    所為，係分別觸犯毒品危害防制條例第十條第一、二項之施用第一、二級毒品罪
    。其先後多次施用海洛因及安非他命犯行，均時間緊接，犯罪構成要件相同，顯
    係基於概括犯意反覆為之，皆應依連續犯規定各論以一罪，並依法分別加重其刑
    。又其持有海洛因及安非他命犯行，各為高度之施用行為所吸收，均不另論罪。
    再被告所犯之施用第一級毒品及施用第二級毒品二罪，犯意各別，行為互異，應
    分論併罰。爰審酌被告前已有施用毒品之紀錄（見卷附臺灣高等法院檢察署刑案
    紀錄簡覆表），猶不知悛悔，再為本案施用海洛因、安非他命犯行，暨其施用毒
    品之期間、次數、方式，事後坦承犯行、態度良好等一切情狀，分別量處如主文
    所示之刑，併定其應執行刑，以示懲儆，並冀自新。
三、扣案如附表貳一至五所示總計安非他命五包、海洛因六包均係毒品，應依毒品危
    害防制條例第十八條規定，不問屬於犯人與否，皆應沒收銷毀之。又被告於九十
    一年二月一日在台北縣樹林市○○路一０二號，為警查扣之吸食器一組，業經被
    告陳明係其所有，供施用安非他命所用之物（見本院九十一年十月十一日審判筆
    錄第九頁第三、四行），應依刑法第三十八條第一項第二款之規定，宣告沒收。
    另（一）同日查扣之塑膠袋三十七只、電子磅秤一台，及自吳永洲身上及所攜提
    袋中查獲之安非他命四包、海洛因一包、丙○○持有之注射針筒一支及止血帶一
    條；（二）九十年十二月十三日下午十一時三十分許，在台北縣板橋市○○路○
    段五十巷九之一號四樓頂加蓋五０二室，為警查扣由朱民安所有之海洛因、安非
    他命各一包、瓦斯噴燈、塑膠分裝管、分裝管、吸食器各一支、針筒三支、鎖匙
    二把；許子健所有之玻璃管一支；（三）九十一年二月七日凌晨四時零分許，在
    台北縣蘆洲市○○街一四一號，為警查扣之丙○○所有供注射海洛因所用之注射
    針筒二支與甲○○所有之電子磅秤一台，其中塑膠袋三十七雖係被告所用，然非
    供施用毒品所用之物；又電子磅秤二台均非其所有；其餘物品分係吳永洲、丙○○、朱民安、許子健等人持有及所有，亦據被告陳明在卷（見同上審判筆錄），
    並經證人吳永洲於警訊時、丙○○於本院審理供述綦詳（台灣板橋地方法院檢察
    署九十一年度毒偵字第六三三號卷─以下簡稱偵查Ｃ卷第八頁背面及本院九十一
    年十月十一日審判筆錄第三頁第六行、第四頁倒數第二至三行），復有台北縣政
    府警察局海山分局現場紀錄表及台北市政府警察局少年警察隊扣押物品目錄表（
    見台灣板橋地方法院檢察署九十一年度毒偵字第一五九一號卷─以下簡稱偵查Ｂ
    卷第十至一五頁）在卷可按，均與被告本件施用毒品犯行無關，應在各該人等所
    涉刑案中處理，故俱不為沒收銷燬或沒收之諭知，附敘明之。
據上論斷，應依刑事訴訟法第二百九十九條第一項前段，毒品危害防制條例第十條第
一項、第二項、第十八條，刑法第十一條前段、第五十六條、第三十八條第一項第二
款、第五十一條第五款，判決如主文。
本案經檢察官顏世翠到庭執行職務。
中    華    民    國      九十一      年      十      月    二十五    日
                                      臺灣板橋地方法院刑事第五庭
                                          法  官  林  玫  君
右正本證明與原本無異
如不服本判決，應於判決送達後十日內，向本院提出上訴狀
                                          書記官  許  清  秋
中    華    民    國      九十一      年      十      月    三十一    日
毒品危害防制條例第十條：
施用第一級毒品者，處六月以上五年以下有期徒刑。
施用第二級毒品者，處三年以下有期徒刑。
毒品危害防制條例第十八條：
查獲之毒品及專供製造或施用毒品之器具，不問屬於犯人與否，均沒收銷燬之。但合
於醫藥或研究之用者，得不予銷燬。
前項合於醫藥或研究用毒品或器具之管理辦法，由法務部會同行政院衛生署定之。
附表壹：
一、九十年十月二十五日為警查獲後，經警採集尿液，送台北市立療養院鑑驗結果，
    呈安非他命陽性反應，有該院九十年十一月八日煙毒尿液檢驗報告書附卷可參（
    見台灣台北地方法院檢察署九十年度核退字第二○四○號卷─以下簡稱偵查Ａ卷
    第一五頁）。
二、九十年十二月十三日為警查獲後，經警採集尿液，送台灣檢驗科技股份有限公司
    鑑驗結果，呈安非他命陽性反應，有該公司九十年十二月二十一日濫用藥物尿液
    檢驗報告書附卷可參（見偵查Ｂ卷第七頁）。
三、九十一年二月一日為警查獲後，經警採集尿液，送法務部調查局鑑驗結果，呈安
    非他命及嗎啡均陽性反應，有該局九十一年五月二十三日調科壹字第○九一○○
    三○五二三號檢驗通知書（見偵查Ｃ卷第八○頁）。
四、九十一年二月七日為警查獲後，經警採集尿液，送法務部調查局鑑驗結果，呈安
    非他命陽性反應，有該局九十一年五月二十三日調科壹字第○九一○○三○五二
    三號檢驗通知書（見台灣板橋地方法院檢察署九十一年度毒偵字第七六四號卷─
    以下簡稱偵查Ｄ卷第五四頁；與九十一年二月一日查獲之尿液同時送驗）。
五、九十一年五月七日為警查獲後，經警採集尿液，送台北市立療養院鑑驗結果，呈
    安非他命陽性反應，有該院九十年五月十五日煙毒尿液檢驗報告書一紙附本院卷
    可參。
附表貳：
一、九十年十月二十五日為警查扣安非他命一包；又該晶體經台北市政府警察局鑑驗
    結果確係安非他命，毛重一點二二公克，淨重○點七一公克，取○點○一公克化
    驗，餘○點七一公克，有該局九十一年一月十七日北市鑑毒字第八二○號鑑驗通
    知書一紙可參（見偵查Ａ卷第二○頁）。
二、九十年十二月十三日為警查扣安非他命一包；又該結晶經送內政部警政署刑事警
    察局鑑驗結果確係安非他命，毛重四點０七公克，淨重三點八三公克，取○點○
    二公克化驗，餘三點八一公克，有該局九十一年九月十八日刑鑑字第○九一００
    二三八四二０號鑑驗通知書一紙附本院卷可參。
三、九十一年二月一日為警查扣安非他命二包及海洛因三包；其中晶體及粉末部分經
    分送內政部警政署刑事警察局及法務部調查局鑑驗結果，（一）確係安非他命，
    編號１、毛重一五點三三公克，淨重一四點七二公克，取○點一○公克化驗，餘
    一四點六二公克，編號２、毛重○點五三公克，淨重○點一一公克，取○點○四
    公克化驗，餘○點○七公克，有內政部警政署刑事警察局九十一年八月二十一日
    刑鑑字第○九一○一八八○六四號鑑驗通知書一紙附本院卷可參。（二）確係海
    洛因，合計淨重二點四一公克，包裝重○點七一公克；純度三二點一六％，淨質
    淨重○點七八公克，有法務部調查局九十一年三月十九日調科壹字第○六○○○
    五九八九號鑑定通知書一紙附卷可參（見偵查Ｃ卷第七五頁）。
四、九十一年二月七日為警查扣安非他命五包、海洛因二包；其中晶體及粉末部分經
    分送內政部警政署刑事警察局及法務部調查局鑑驗結果，（一）確係安非他命，
    編號１：毛重六點六○公克，淨重五點九七公克，取○點○七公克化驗，餘五點
    九○公克；編號２：毛重二點四六公克，淨重二點二二公克，取○點○五公克化
    驗，餘二點一七公克；編號３：毛重一點二四公克，淨重一點○○公克，取○點
    ○六公克化驗，餘○點九四公克；編號４：毛重一點一八公克，淨重○點九四公
    克，取○點○四公克化驗，餘○點九○公克；編號５：毛重○點五三公克，，淨
    重○點二九公克，取○點○五公克化驗，餘○點二四公克，有內政部警政署刑事
    警察局九十一年八月二十一日刑鑑字第○九一○一八八○六二號鑑驗通知書一紙
    附本院卷可參。（二）確係海洛因，淨重三點九六公克、包裝重０點六五公克；
    純度二四點四九％、純質淨重○點九七公克，有法務部調查局九十一年三月十九
    日調科壹第000000000號鑑定通知書一紙附卷可參（見偵查Ｄ卷第五二
    頁）。
五、九十一年五月七日為警查扣安非他命、海洛因各一包；其中晶體及粉末部分經分
    送內政部警政署刑事警察局及法務部調查局鑑驗結果，（一）確係安非他命，
    毛重一點００公克，淨重０點七五公克，取○點０五公克化驗，餘０點七０公克
    ，有內政部警政署刑事警察局九十一年八月二十一日刑鑑字第○九一○一八八一
    二三號鑑驗通知書一紙附本院卷可參。（二）確係海洛因，淨重二點五七公克、
    包裝重０點七四公克；純度點％，純質淨重一點九六公克，有法務部調查局九十
    一年六月三日調科壹字第○六○○○六二一一號鑑定通知書一紙附卷可參（見台
    灣板橋地方法院檢察署九十一年度毒偵字第一七四一號卷第二○頁）。
